臺灣高等法院刑事裁定
                                     100年度抗字第1480號
抗  告  人
即  被  告  蘇文輝
上列抗告人因聲請具保停止羈押案件，不服臺灣臺北地方法院中
華民國100 年12月12日裁定（100 年度聲字第3418號），提起抗
告，本院裁定如下：
    主  文
抗告駁回。
    理  由
一、抗告意旨略以：抗告人即被告因竊盜案件經臺灣臺北地方法
    院判決確定在案，本件竊盜案既已審理終結，已無反覆實施
    竊盜犯行之虞，為何無法交保？抗告人有謝金良學長擔任具
    保人，且伊有正職工作，並有李詩皓律師提出之工作證明，
    懇請本院撤銷原裁定，准予交保云云。
二、按法院為羈押之裁定時，其本質上係使刑事訴訟程序得以順
    利進行，或為保全證據或為擔保嗣後刑之執行，或為防止被
    告反覆施行同一犯罪，而對被告所實施剝奪其人身自由之強
    制處分，法院僅須在外觀上審查被告犯罪嫌疑是否重大，及
    有無賴此保全偵、審或執行而為此強制處分之必要，關於羈
    押原因之判斷，尚不適用訴訟法上之嚴格證明原則，僅須檢
    察官提出之證據在形式上足以證明被告犯罪嫌疑已足，至於
    證據之證據能力與證明力如何，均為審判期日調查之事項，
    並非審核被告羈押時，法院應調查之事項。又按刑事訴訟法
    第101條、第101條之1 所謂羈押之必要與否，應按照訴訟進
    行程度及其他一切情事，由事實審法院斟酌認定，聲請停止
    羈押，除有同法第114 條各款所列情形之一不得駁回者外，
    准許與否，該管法院有自由裁量之權（最高法院56年度台抗
    字第67號裁定意旨參照）。又所謂羈押必要性，係由法院就
    具體個案，依職權衡酌是否有非予羈押顯難保全證據或難以
    遂行訴訟程序者為依據，法院在不違背通常生活經驗之定則
    或論理法則時，依法自有審酌認定之職權。
三、經查，本件抗告人即被告蘇文輝因涉嫌竊盜案件，經原審法
    院以其涉犯刑法第320條、第321條竊盜罪之犯罪嫌疑重大，
    且前有多次竊盜前科，有事實足認有反覆實施同一犯罪之虞
    ，而有羈押之必要，依刑事訴訟法第101條之1第1項第5款之
    規定，准予執行羈押。嗣經原審法院審酌被告所犯之全案情
    節後，認原羈押之原因仍然存在，有羈押之必要，不能因具
    保而使之消滅，且羈押之被告不符合刑事訴訟法第114 條各
    款所列不得駁回具保聲請停止羈押之情形，因而駁回被告具
    保停止羈押之聲請，本院經核於法並無違誤。被告抗告意旨
    雖謂本件竊盜案已審理終結，已無反覆實施竊盜犯行之虞云
    云，然尚不足據此認定被告之前揭羈押原因已消滅，是被告
    上開所指，委無可採。至於有無具保人及正職工作，均與本
    件羈押之要件無關，亦非法定得以交保之理由。本件被告之
    羈押原因既未消滅，且有羈押之必要，原審法院於原裁定內
    詳敘理由予以羈押，自屬於法有據，被告抗告意旨仍執前詞
    ，指摘原裁定不當，並無理由，應予駁回。
據上論結，應依刑事訴訟法第412條，裁定如主文。
中    華    民    國     100    年    12    月    29  日
                  刑事第十三庭審判長法  官  蔡新毅
                                    法  官  曾淑華
                                    法  官  林秋宜
以上正本證明與原本無異。
不得再抗告。
                                    書記官  胡勤義
中    華    民    國     100    年    12    月    29  日